---
title: "Tarea 01_Zamora Mennigke_Ricardo"
output: html_document
---


```{r setup, include=FALSE}
knitr::opts_chunk$set(echo = TRUE)
```

```{r, echo=FALSE}
knitr::opts_chunk$set(error = TRUE)
```

#Tarea 01
#Mineria de Datos I
#Ricardo Zamora Mennigke

```{r cars}
summary(cars)
```


```{r preshfyfytutttjsure, echo=TRUE}
library(knitr)
library(rmarkdown)
library(rattle)
library(ggplot2)
library(scales)
library(MASS)
library(tree)
library(rpart)
library(e1071)
library(randomForest)
library(kknn)
library(class)

```
##Ejercicio 1

###Dado x = (3, −5, 31, −1, −9, 10, 0, 18) y dado y = (1, 1, −3, 1, −99, −10, 10, −7)

###x y y como vectores

```{r pr, echo=TRUE}
x <- c(3, −5, 31, −1, −9, 10, 0, 18)
x

y <- c(1, 1, −3, 1, −99, −10, 10, −7)
y
```

###Calcule la media, la varianza, la raiz cuadrada y la desviacion estandar de y.

```{r prrr, echo=TRUE}
mean(y)
var(y)
sqrt(y)
sd(y)
```

###Calcule la media, la varianza, la raiz cuadrada y la desviacion estandar de x.

```{r presrrrrure, echo=TRUE}
mean(x)
var(x)
sqrt(x)
sd(x)
```

###Calcule la correlacion entre x y y

```{r pressuhfhfhfre, echo=TRUE}
cor(x, y, method = c("pearson"))
```

###Escriba un comando en R para extraer las entradas 2 a la 7 de x

```{r pressuhfhffhre, echo=TRUE}
x[2:7]
```

###Escriba un comando en R para extraer las entradas de y excepto la 2 y la 7.
```{r pressurkskslde, echo=TRUE}
y[-c(2:7)]
```

###Escriba un comando en R para extraer las entradas de y menores a -3 o mayores a 10.
```{r pressfghdjdsure, echo=TRUE}
y2 <- (y<(-3) | y > 10)
y2
y[y2]
```

###Escriba un comando en R para extraer las entradas de x mayores a 0 y que sean pares.
```{r pressujfjfjfjfre, echo=TRUE}
x2 <- (x>0 & x%%2==0)
x2
x[x2]
```

##Ejercicio 2

###Introduzca en R la siguiente matriz a 4 × 3 usando:
###A = matrix(c(1,2,3,4,5,6,7,8,9,10,11,12),nrow=4,"byrow"="true")
###Luego, obtenga algunos elementos de la matriz de la siguiente manera: A[1,1:3], ###A[1:4,2],A[3,3], A[11], A[20], A[5,4], A[1,1,1] y explique qu´e pasa en cada caso.

```{r pressjgjgjgjgure, echo=TRUE}
A = matrix(c(1,2,3,4,5,6,7,8,9,10,11,12),nrow=4,"byrow"="true")
A  #muestra la matrix en su forma original
```

```{r pressgfjkgure, echo=TRUE}
A[1,1:3]
```
```{r presjcbdscjsure, echo=TRUE}
A[1:4,2]  #toma las columnas de la 1 a la 4 de la fila 2
```

```{r pressuhgjgkhre, echo=TRUE}
A[3,3] #toma el dato de la matriz de la columna 3 y fila 3
```
```{r presshgjgjgure, echo=TRUE}
A[11] #toma el dato numero 11 contado de la columna 1 para abajo, finaliza y cuanta la siguiente
```
```{r pressugfkglhre, echo=TRUE}
A[20] #toma el dato 20 de la matriz, por no haber uno indica NA (no hay)
```

```{r preswertsure, echo=TRUE}
A[5,4] #la matriz solo tiene 4 filas y 3 columnas, por lo que no hay dato
```

```{r pressuiopure, echo=TRUE}
A[1,1,1] #sintaxis erronea, es una matriz de dos dimensiones
```


##Ejercicio 3

###Investigue para que sirven los comandos de R as.matrix(...) y as.data.frame(...), ###explique y de un ejemplo de cada uno.

```{r pressudfghre, echo=TRUE}
#Convierte un data.table en una matriz, opcionalmente usando una de las columnas en el data.table como los nombres de fila de la matriz
#as.matrix convierte su primer argumento en una matriz, cuyas dimensiones se deducirán de la entrada.

a=c(1,2,3,4)
as.matrix(a)
```

```{r preslkjhsure, echo=TRUE}
#as.data.frame () es un método para obligar a otros objetos a clasificar data.frame. as.data.frame (x, ...) comprueba si el objeto es un marco de datos, o coacciona si es posible. Aquí, "x" puede ser cualquier objeto R.

x <- matrix(data=rep(1,9),nrow=3,ncol=3)
as.data.frame(x)
```


##Ejercicio 4

###Introduzca usando codigo R (no archivos) en un DataFrame la siguiente tabla de datos:

```{r prespoiusure, echo=TRUE}
niveleducativo <- factor(c("Lic","Bach","Bach", "Bach", "Dr", "MSc"),
               levels = c("Bach","Lic","MSc","Dr"))
datos <- data.frame(Peso = c(76, 67, 55, 57, 87, 48), Edad = c(25, 23, 19, 18, 57, 13), NivelEducativo = niveleducativo)
datos
```

```{r preszxvbnsure, echo=TRUE}
str(datos)
```

##Ejercicio 5

###En muchas ocasiones nos interesa hacer referencia a determinadas partes o ###componentes de un vector. Defina el vector x = (2, −5, 4, 6, −2, 8), ###luego a partir de este vector defina instrucciones en R para generar los ###siguientes vectores:


```{r pressasghjkure, echo=TRUE}
x = c(2, −5, 4, 6, −2, 8)
x
```

###y = (2, 4, 6, 8), asi definido y es el vector formado por las ###componentes positivas de x


```{r pressnmbvxure, echo=TRUE}
y2 <- (x > 0)
y <- x[y2]
y
```

###z = (−5, −2), asi definido z es el vector formado por las componentes ###negativas de x.

```{r presdfkjlnsure, echo=TRUE}
y3 <- (x < 0)
z <- x[y3]
z
```

###v = (−5, 4, 6, −2, 8), asi definido v es el vector x eliminada la ###primera componente.

```{r prelkuyssure, echo=TRUE}
v <- x[-1]
v
```

###w = (2, 4, −2). asi definido w es el vector x tomando las componentes ###impares.

```{r pressupoeuetrre, echo=TRUE}
w <- x[c(1,3,5)]
w
```


##Ejercicio 6

###Queremos representar graficamente la funcion coseno en el intervalo 
###[0, 2π]. Para esto creamos el vector x de la siguiente forma ###x<-seq(0,2*pi,length=100). ¿Cual es la diferencia entre las graficas ###obtenidas por comandos plot?

```{r pressurmbcxse, echo=TRUE}
x<-seq(0,2*pi,length=100)
plot(cos(x))
```

```{r presspoiytrure, echo=TRUE}
plot(x,cos(x),col="red")

#A pesar de que ambos graficos muestran una forma de distribucion de datos similar y un eje y igual de cos(x), primero lo mas sencillo, cabe indicar que se asigna un color rojo, segundo, al asignarse en este caso un eje x, en el primer grafico tenemos una linea distribuida de forma predefinida por el pregrama en una distribucion de los puntos del 1 al 100. En el grafico rojo, al asignarse una variable x esta se distribuye segun fue definida en el eje x.
```


##Ejercicio 7 

###Para tabla de Datos que viene en el archivo DJTable.csv el cual contiene ###los valores de las acciones de las principales empresas de Estados Unidos ###en el a˜no 2010, usando el comando plot de R, grafique (en un mismo ###grafico) las series de valores de las acciones de las empresas CSCO ###(Cisco), IBM, INTC (Intel) y MSFT (Microsoft).

```{r pressurzcghie, echo=TRUE}
setwd("C:/Users/rzamoram/Documents/Machine Learning/Mineria de Datos I/Clase1")
datos <- read.table("DJTable.csv",header=TRUE,sep=";",dec=".",row.names=1)
str(datos)
```

```{r pressumgfrtuire, echo=TRUE}
require(stats)
plot(main="datos",datos$CSCO, xlab="", ylab="", col="red", axes = T)
par(new=TRUE)
plot(main="datos",datos$IBM, xlab="", ylab="", col="black",axes=T)
par(new=TRUE)
plot(main="datos",datos$INTC, xlab="", ylab="", col="blue",axes=T)
par(new=TRUE)
plot(main="datos",datos$MSFT, xlab="", ylab="", col="yellow",axes=T)
```

##Ejercicio 8

###Repita el ejercicio anterior usando funciones del paquete ggplot2

```{r prepoikloissure, echo=TRUE}
library(ggplot2)
```



```{r pressvgtredure, echo=TRUE}
datos2 <- data.frame(datos)
head(datos2)
```

```{r presspoiuythnure, echo=TRUE}
qplot(datos2$CSCO) 
```

```{r presmjuyhnnsure, echo=TRUE}
qplot(datos$IBM) 
```

```{r presspokkiuure, echo=TRUE}
qplot(datos$INTC) 
```

```{r pressurldjdytrre, echo=TRUE}
qplot(datos$MSFT) 
```

##Ejercicio 9

###Cargue en un DataFrame el archivo EjemploAlgoritmosRecomendacion.csv
###usando el siguiente comando de R:


```{r pressurpwowiyre, echo=TRUE}
Datos <- read.table("EjemploAlgoritmosRecomendacion.csv", header=TRUE,sep=";",dec=",",row.names=1)
str(Datos)
```

###Calcule la dimension de la Tabla de Datos.

```{r pressqpkcncggfure, echo=TRUE}
dim(Datos)
```

###Despliegue las primeras 2 columnas de la tabla de datos.

```{r presnnhytrdcsure, echo=TRUE}
Datos[1:2]

```

###Ejecute un “summary” y un “str” de los datos.

```{r pressupoiuytrevbre, echo=TRUE}
summary(Datos)

```

```{r premjjuygvssure, echo=TRUE}
str(Datos)

```

###Calcule la Media y la Desviacion Estandar para todas las variables ###cualesquiera.

```{r pressurnchhfjfe, echo=TRUE}
apply(Datos,1,mean,na.rm=T)

```

```{r pressmdkdjfhychcure, echo=TRUE}
apply(Datos,1,sd,na.rm=T)

```

###Ahora repita los ıtems anteriores pero leyendo el archivo como sigue:

```{r prespodidhrrsure, echo=TRUE}
Datos2 <- read.table("EjemploAlgoritmosRecomendacion.csv", header=TRUE, sep=";",dec=".",row.names=1)
str(Datos2)

#El problema en la lectura presente es que se varian los separadores (sep) de datos y los caracteres decimales (dec). Esto implica una mala lectura de los datos proveninientes del archivo de excel, lo que va a implicar que todos los resultados arrojados sean incorrectos.
```


```{r prevxgdtdteessure, echo=TRUE}
dim(Datos2)
```



```{r presspmcgrexure, echo=TRUE}
Datos2[1:2]

```


```{r precxfxfdgdgddssure, echo=TRUE}
summary(Datos2)

```

```{r preslckfnfhfyncsure, echo=TRUE}
str(Datos2)

```

```{r presbccgfgfgfgfgfgfgfgfsure, echo=TRUE}
apply(Datos2,1,mean,na.rm=T)

```

```{r pressmcncbvhvhfhjghgure, echo=TRUE}
apply(Datos2,1,mean,na.rm=T)

```


##Ejercicio 10

###Usando el archivo de datos EjemploAlgoritmosRecomendacion.csv realice lo ###siguiente:

```{r precxfxfdteefssure, echo=TRUE}
Datos <- read.table("EjemploAlgoritmosRecomendacion.csv", header=TRUE,sep=";",dec=",",row.names=1)
str(Datos)
```

###Grafique usando los comandos plot y qplot en el plano XY las variables ###Entrega vs Precio.

```{r pressmcncnvvhfhfhure, echo=TRUE}
library(ggplot2) 
plot(Datos$VelocidadEntrega,Datos$Precio)
```

```{r presslskdjjufure, echo=TRUE}
qplot(Datos$VelocidadEntrega,Datos$Precio)
```

###Grafique usando comando scatterplot3d en 3 dimensiones las variables ###Entrega, Precio y Durabilidad.

```{r pressuxzcsdsfrreetere, echo=TRUE}
library(scatterplot3d)
library(rgl)
```


```{r presnvvjgjgututsure, echo=TRUE}
scatterplot3d(Datos$VelocidadEntrega, Datos$Precio, Datos$Durabilidad, highlight.3d = TRUE, col.axis = "blue", col.grid = "red", main = "green", pch = 15)

```

###Usando el comando cor calcule la matriz de correlaciones de la tabla ###EjemploAlgoritmosRecomendacion.csv y grafique esta matriz de 4 formas ###diferentes.

```{r prescxfdgfdhfitoypusure, echo=TRUE}
cor(Datos)

```

```{r pressumncjfjfitotoyyjshare, echo=TRUE}
hist(cor(Datos))
```

```{r presbvfhjghgjjtjttjtjsure, echo=TRUE}
plot(cor(Datos))
```


```{r pressurbvnngjghyiiyiye, echo=TRUE}

library(corrplot)
```



```{r pressurxvdgdfyrurtjjfe, echo=TRUE}
corrplot(cor(Datos))

```


```{r pressurfgdteyuritite, echo=TRUE}
pairs(cor(Datos))
```


```{r pressurmvkbkojoupupupe, echo=TRUE}
barplot(cor(Datos))
```

###Usando el comando Boxplot encuentre los datos atıpicos de la tabla de ###datos Ejemplo AlgoritmosRecomendacion.csv.

```{r precfkaoeprkssure, echo=TRUE}
boxplot(cor(Datos))
```

##Ejercicio 11

###Cargue la tabla de datos que est´a en el archivo SAheartv.csv haga lo ###siguiente:

```{r presmcndhfitpykmmhnsure, echo=TRUE}
data1 <- read.table("SAheart.csv", header=TRUE,sep=";",dec=",")
str(data1)
```


###Calcule la dimension de la Tabla de Datos

```{r pressuqreyeidnmcnufnrre, echo=TRUE}
dim(data1)
```

###Despliegue las primeras 3 columnas de la tabla de datos.

```{r prhhjjkre, echo=TRUE}
data1[1:3]

```

###Ejecute un summary y un str de los datos

```{r presmdkdooodsure, echo=TRUE}
summary(data1)

```

```{r premclcpoddmenssure, echo=TRUE}
str(data1)

```

###Usando el comando cor de R calcule la correlacion entre las variables tobacco y ###alcohol.

```{r pressbdhfdjfrmnfkckcure, echo=TRUE}
sapply(data1, class)
```

```{r precuygunssure, echo=TRUE}
data1$tobacco <- as.numeric(data1$tobacco)
data1$alcohol <- as.numeric(data1$alcohol)
sapply(data1, is.factor)
```

```{r pressmioiuuure, echo=TRUE}
cor(data1[sapply(data1, function(x) !is.factor(x))])
```

```{r premkonyvssure, echo=TRUE}
cor(data1$tobacco, data1$alcohol)
```

###Calcule la suma de las columnas con variables cuantitativas (num´ericas).

```{r presspknctrcure, echo=TRUE}
colSums(data1[sapply(data1, function(x) !is.factor(x))])
```

###Calcule para todas las variables cuantitativas presentes en el archivo SAheart.csv: El
###mınimo, el maximo, la media, la mediana y para la variables chd determine la cantidad
###de Si y de No.

```{r prezexcfgvbssure, echo=TRUE}
data1$chd <- as.numeric(data1$chd)
min(data1$chd)
max(data1$chd)
median(data1$chd)
mean(data1$chd)
```


```{r prexdcfvgssure, echo=TRUE}
yes <- sum(data1$chd == "1")
yes

no <- sum(data1$chd == "2")
no
```

##Ejercicio 12

###Programe en R una funcion que genera 200 numeros al azar entre 1 y 500 y luego calcula
###cuantos est´an entre el 50 y 450, ambos inclusive

```{r prenjkossure, echo=TRUE}
azar <- runif(200, 1, 500)

numero = 0

for (x in azar) {
  if(x >= 50 & x <= 450){
    numero = numero + 1
  }
}
print(numero)
```

##Ejercicio 13

###Desarrolle una funcion que calcula el costo de una llamada telef´onica que ha durado t ###minutos sabiendo que si t < 1 el costo es de 0,4 dolares, mientras que para duraciones ###superiores el costo es de 0,4 + (t − 1)/4 d´olares, la funcion debe recibir el valor de ###t.

```{r prescdniubrefesure, echo=TRUE}

costo <- function(t) {
  if(t < 1){
    0.4
  }
  else{
    0.4 + ((t-1)/4)
  }
}
costo(5)
```

##Ejercicio 14

###Desarrolle una funci´on que recibe una matriz cuadrada A de tama˜no n × n y calcula su ###traza, es decir, la suma de los elementos de la diagonal. Por ejemplo, la traza de la ###siguiente matriz:

```{r presskddnnrcjnmcure, echo=TRUE}
A = matrix(c(9, 3, 4, 1, 3, -1, 4, 12, -2), nrow=3, ncol=3, byrow = TRUE)

traza<-function(A){
   sum(diag(A))
}
traza(A)
```

##Ejercicio 15

###Escribir una funcion que genere los n primeros terminos de la serie de Fibonacci.

```{r presmndjdiroirkrmsure, echo=TRUE}

nterms = as.integer(9)
recurse_fibonacci <- function(n) {
if(n <= 1) {
return(n)
} else {
return(recurse_fibonacci(n-1) + recurse_fibonacci(n-2))
}
}
if(nterms <= 0) {
print("Plese enter a positive integer")
} else {
print("Fibonacci sequence:")
for(i in 0:(nterms-1)) {
print(recurse_fibonacci(i))
}
}
```

##Ejercicio 16

###Escriba una funcion que retorne cu´al es el mayor n´umero entero cuyo cuadrado no ###excede de x donde x es un n´umero real que se recibe como par´ametro, utilizando while.

```{r prdddessureeeeeee, echo=TRUE}
i = 0
cuadrado <- function(x){
  while((i*i) <= x )
    i <- i + 1
  print(i-1)
}
cuadrado(26)

```

##Ejercicio 17

###Crear un Data Frame con diez alumnos con su edad, ano de nacimiento y numero de ###telefono. Deber´a aparecer el nombre de la columna (edad, a˜no de nacimiento, telefono) ###y el nombre de la fila, que ser´a el nombre del alumno al que corresponden los datos.

```{r pressureeeeeeeeeeeeeeeeee, echo=TRUE}
edad = c(7, 5, 3,4,5,6,7,4,5,7)
nacimiento = c(2013, 2015,2017,2016,2015 ,2014,2013,2016,2015,2013)
telefono = c("475885", "6364758", "847578686","09287364","64765758","96867464", "536474", "84746465", "52534748","847464")
dataalumnos = data.frame(row.names = c("e1","e2","e3","e4","e5","e6","e7","e8","e9","e10"), edad, nacimiento, telefono)
dataalumnos

```


##Ejercicio 18

###Programe funciones en R para calcular

###El numero de permutaciones con repeticion de r objetos tomados de n
```{r pressurezzzzzzzzzzzzzzz, echo=TRUE}
library(gtools)
```

```{r pressurezzzzzzz, echo=TRUE}
perrepeticion <- function(r,n){
  permutaciones <- permutations(r, n, repeats.allowed=TRUE)
  head(permutaciones)
}
perrepeticion(100, 2)

```

###El numero de permutaciones sin repeticion, o arreglo, de r objetos tomados de n

```{r pressurexxxxxx, echo=TRUE}
noperrepeticion <- function(r,n){
  permutaciones <- permutations(r, n, repeats.allowed=FALSE)
  head(permutaciones)
}
noperrepeticion(50, 3)

```

###El numero de permutaciones con repeticion de n objetos, de los cuales solo k son ###distintos.

```{r pressurxxxxxxe, echo=TRUE}
perrepeticionk <- function(r,n){
  permutaciones <- permutations(r, n, repeats.allowed=TRUE)
  head(permutaciones)
}
perrepeticionk(50, 4)

```

###El numero de combinaciones es un subconjunto desordenado de r objetos seleccionados
###en un conjunto que contiene n.

```{r pressxxxxxxxure, echo=TRUE}
comrepeticion <- function(r,n){
  combinaciones <- combinations(r, n, repeats.allowed=FALSE)
  head(combinaciones)
}
comrepeticion(100, 3)

```

###El n´umero de combinaciones con repeticion es un subconjunto desordenado de r objetos
###seleccionados de un conjunto que contiene n en los cuales se pueden repetir.

```{r prescccccccccccsure, echo=TRUE}
library(copula)
```

```{r prescvvvvvvvvvvvvvvsure, echo=TRUE}
stir2 <- function(n,k){
  stir <- Stirling2(n, k)
  head(stir)
}
stir2(50, 3)

```


##Ejercicio 19

###. Desarrolle una funci´on R que recibe un DataFrame que retorna la cantidad de entradas ###de este DataFrame que son divisibles entre 3.

```{r pressbbbbbbbbbbbbure, echo=TRUE}
divisor <- function(x, tol = .Machine$double.eps^0.5) abs(x - round(x)) < tol

divi3 <- function(DF) {
    n <- dim(DF)[1]
    m <- dim(DF)[2]
    div <- 0
    for (i in 1:n) {
        for (j in 1:m) {
            num1 <- DF[i, j]/3
            if (divisor(num1) == "TRUE") {
                div <- div + 1
            }
        }
    }
    return(div)
}

datosdiv <- matrix(c(7, 9, 18, 1, 3, 5, 27, 12, 8,10), 5, 2)
divi3(datosdiv)

```



##Ejercicio 20

###Desarrolle una funci´on R que recibe un DataFrame y dos n´umeros de columna y que ###retorna en una lista el nombre de las variables correspondientes a las columnas, la ###covarianza y la correlacion entre esas dos variables.


```{r presswwwwwwwwwwwwwwwdddddure, echo=TRUE}
edad = c(7, 5, 3,4,5,6,7,4,5,7)
nacimiento = c(2013, 2015,2017,2016,2015 ,2014,2013,2016,2015,2013)
telefono = c(475885, 6364758, 847578686,09287364,64765758,96867464, 536474, 84746465, 52534748,84746)
dataalumnos = data.frame(row.names = c("e1","e2","e3","e4","e5","e6","e7","e8","e9","e10"), edad, nacimiento, telefono)

variables<-function(dataalumnos,col1,col2){
  if((ncol(dataalumnos)>=col1) & (ncol(dataalumnos)>=col2)){
  c(dataalumnos[col1],dataalumnos[col2],cov(dataalumnos[col1],dataalumnos[col2]),
    cor(dataalumnos[col1],dataalumnos[col2]))
  }else{
    "error"
  }
}

variables(dataalumnos,2,3)

```

##Ejercicio 21

###Importe directamente desde Excel en R el archivo EjemploAlgoritmosRecomendacion.xlsx el
##cual contiene los promedios de evaluaci´on de 100 personas que adquirieron los mismos ###productos o muy similares en la tienda AMAZON. Luego ejecute un str(...) y un ###summary(...) con esta tabla de datos.

```{r presffffffffffggggggggsure, echo=TRUE}
library(xlsx)
```


```{r pressurrrrrrrrrrrrrtttttttttre, echo=TRUE}
datos3 <- read.table("EjemploAlgoritmosRecomendacion.csv", header=TRUE, sep=";", dec=",", row.names=1)
str(datos3)
```


```{r presswwwwwuuuuuuuuuuuuuure, echo=TRUE}
summary(datos3)

```

##Ejercicio 22

###Programe la siguiente funcion recursiva:

```{r prewqqqqqqqjjjjssure, echo=TRUE}
recursiva <- function(n) {
    if (n == 0) {
        return(5)
    } else {
        if (n == 1) {
            return(-5)
        } else {
            if (n == 2) {
                return(2)
            } else {
                if (n >= 3) {
                  return((4 * recursiva(n-1)) - (15 * recursiva(n-2)) + (recursiva(n-3)))
                }
            }
        }
    }
}

recursiva(6)

```


##Ejercicio 23

###Programe la siguiente funci´on f(x) = x n de forma recursiva.

```{r prlskdjdjdndccccessure, echo=TRUE}
xn <- function(x,n) {
   if(n == 0) {
     return(1)
   }
   else {
     return(x*xn(x,n-1))     
   }
}

xn(5,2)
```

##Ejercicio 24

###El archivo bosques energia.csv el cual contiene el resultado de dos estudios, uno en el ###que se mide la superficie boscosa en proporci´on al terreno total de cada pa´ıs y el ###otro corresponde al consumo de energ´ıa renovable en proporci´on al consumo de energ´ıa ###total. Estos estudios se hicieron en varios pa´ıses y en varios a˜nos distintos. Con ###estos datos realize lo siguiente:

```{r pressuyyyyyyyyyyyyyyyre, echo=TRUE}
library(dplyr)   
library(tidyr)    
library(readxl) 
library(tidyverse)
```

###Convierta los datos a datos tidy.

```{r pressrrrrrrrrrrrttttture, echo=TRUE}
bosques <- read.table("bosques_energia.csv", header=TRUE,sep=",")
head(bosques)
```

```{r pressjjjjjjjjjjsssdure, echo=TRUE}
bosques1 <- data.frame(bosques)
bosques_tidy <- gather(data = bosques1, Pais, Codigo.Pais, -Indicador)
head(bosques_tidy)
```

###Elimine las variables innecesarias y explique el motivo

```{r pressssssgggggussure, echo=TRUE}
bosques_long <- gather(data = bosques1, Pais, Codigo.Pais, -Indicador, X1960:X2018, na.rm = TRUE)
head(bosques_long)
#Los datos estan almacenados para cada ano en varias columnas, aqui se debe denotar que el almacenamiento no es limpio, pero bastante util para analisis posteriores. Debe apilarse estos datos. De esta forma se deben apilar los anos para que correspondan a una unica columna de lectura.
```


###Con la ayuda del paquete dplyr, realice lo siguiente:

```{r pressukkoooddddre, echo=TRUE}
library(dplyr)
```

###Con un gr´afico muestre la evoluci´on del consumo de energ´ıa renovable para los pa´ıses ###Canada, Paraguay, Peru y China. Debe mostrar tanto el gr´afico como la tabla de
###datos con la que se realiz´o el gr´afico.

```{r presscccggggggyure, echo=TRUE}
bosques2 <- pivot_longer(bosques, cols = X1960:X2018, names_to = "year", values_to = "valor")

head(bosques2)
```
```{r preseeeeeeerrrrrtsure, echo=TRUE}
library(ggplot2)
res <- Pais %>% filter(Codigo.Pais %in% c("CAN", "CHN", "PER", "PRY")) %>% 
  group_by(Codigo.Pais, year) %>% summarise(total.valor = sum(valor))
ggplot(res, aes(x = "year", y = "valor")) + geom_line(aes(color = blues9))
```

###Con un gr´afico muestre los 10 pa´ıses con mayor superficie bosocosa promedio para los
###a˜nos analizados. Debe mostrar tanto el gr´afico como la tabla de datos con la que se
###realiz´o el gr´afico.

```{r prsdffghhkiessure, echo=TRUE}
library(ggplot2)
res <- Pais %>% filter(Codigo.Pais %in% top_n(bosques, 10, Indicador)) %>% 
  group_by(Codigo.Pais, year) %>% summarise(total.valor = sum(valor))
ggplot(res, aes(x = "year", y = "valor")) + geom_line(aes(color = blues9))
```

##Ejercicio 25

###El archivo DatosEducacion.csv contiene informaci´on de las escuales primarias de varios ###pa´ıses durante los a˜nos 2013 a 2019. Las variables est´an por filas, los valores de ###dichas variables est´an
###en forma columna por a˜no.

###Convierta el dataset a uno tidy. Elimine las variables innecesarias y los valores con ###NA.

```{r presmdjfhhggggsure, echo=TRUE}
edu <- read.table("DatosEducacion.csv", header=TRUE,sep=",")
head(edu)
```

```{r pressteedfgfgyuuure, echo=TRUE}
edu1 <- data.frame(edu)
edu_tidy <- gather(data = edu, Indicador, iso3, pais, fecha, valor,na.rm=T)
head(edu_tidy)
```

###Agrupe el dataset por pa´ıs y promedie los resultados, no incluya la variable fecha. ###Adem´as, cambie los nombres de las variables a unos m´as ‘cortos’.

```{r pressdfgyteesure, echo=TRUE}
res <- group_by(edu_tidy, iso3)
res <- summarise(res, total.casos = mean(valor))
```

###Ejecute una Agrupaci´on Jer´arquica con 3 clusters y muestre el dendrograma formado.

```{r preskjhgdssssssssure, echo=TRUE}
modelo <- hclust(dist(edu1),method = "single" )
plot(modelo)
rect.hclust(modelo, k=3, border="blue")
```
```{r preslfkfjghgsure, echo=TRUE}
modelo <- hclust(dist(Datos),method = "average")
plot(modelo)
rect.hclust(modelo, k=3, border="green")
```

###Calcule los centros de cada cluster y d´e una interpretaci´on usando el gr´afico de tipo ###radar.

```{r presspoeorirurure, echo=TRUE}
summary(modelo)

df.rad = expand.grid(letters[1:10], 1:5)
df.rad$score = runif(nrow(df.rad))
ggplot(df.rad, aes(x = Var1, y = score, col = Var2, group = Var2)) + geom_point() + geom_line() + coord_polar()

#Lo que se denota aqui es existe un cluster que acumula pocas variables por lo que es probable que se necesiten mas clusters.
```

###Construya una variable con el porcentaje de estudiantes que repiteron el a˜no y otra con
###el gasto p´ublico bruto si se repartiera en partes iguales a cada estudiante. Luego ###elimine las variables que se utilizaron para crear las 2 variables anteriores. Por ###ultimo, repita los 2 ejercicios anteriores con estos nuevos datos.

```{r pbdnfjggkhressure, echo=TRUE}
summary(modelo)
edu1 <- data.frame(edu)
edu_tidy <- gather(data = edu, Indicador, iso3, pais, fecha, valor,na.rm=T)
head(edu_tidy)
modelo <- hclust(dist(Datos),method = "average")
plot(modelo)
rect.hclust(modelo, k=3, border="green")
df.rad = expand.grid(letters[1:10], 1:5)
df.rad$score = runif(nrow(df.rad))
ggplot(df.rad, aes(x = Var1, y = score, col = Var2, group = Var2)) + geom_point() + geom_line() + coord_polar()

#Lo que se denota aqui es existe un cluster que acumula pocas variables por lo que es probable que se necesiten mas clusters.
```

###De los 2 resultados obtenidos anteriormente, ¿Cu´al le hace m´as sentido, seg´un los ###pa´ıses agrupados y sus caracter´ısticas?


#en el segundo modelo donde se agrego el gasto publico se logro denotar mejor la formacion de clusters con los paises segun niveles de gastos.


###¿A que se debe que sean tan diferentes los 2 resultados obtenidos?


#las variables se van agrupando mejor al estar en presencia de variables con agrupamientos mas significativos, es decir, la correlacion aumenta entre las variables, para permitir mejorar los resultados.






